【裁判字號】    99,訴,2739
【裁判日期】    991018
【裁判案由】    毒品危害防制條例
【裁判全文】
臺灣臺中地方法院刑事判決              99年度訴字第2739號
公  訴  人  臺灣臺中地方法院檢察署檢察官
被      告  乙○○
上列被告因違反毒品危害防制條例案件，經檢察官提起公訴（九
十九年度撤緩毒偵字第一一六、一二四號），本院合議庭裁定進
行簡式審判程序，判決如下：
    主    文
乙○○施用第一級毒品（民國九十八年二月二十三或二十四日施
用海洛因部分），累犯，處有期徒刑捌月。又施用第一級毒品（
民國九十八年五月二十五日施用海洛因部分），累犯，處有期徒
刑玖月。應執行有期徒刑壹年貳月。
    犯罪事實
一、乙○○前因施用第一級毒品案件，經本院以九十五年度訴字
    第八九四號判決判處有期徒刑六月，如易科罰金以銀元三百
    元折算一日確定，於民國九十六年三月六日在監服刑期滿執
    行完畢。其又因施用毒品案件，經觀察、勒戒後，認有繼續
    施用毒品之傾向，由法院裁定施予強制戒治，嗣經評估認定
    已無繼續強制戒治之必要，而於九十四年四月十三日執行完
    畢釋放出所，並經臺灣臺中地方法院檢察署檢察官於九十四
    年六月七日以九十四年度戒毒偵字第一一三號為不起訴處分
    確定。詎乙○○仍不知悔改，在前揭強制戒治執行完畢釋放
    後五年內，復基於施用第一級毒品之犯意，於九十八年二月
    二十三或二十四日之某時，以將海洛因置於針筒內注射之方
    式，在臺中縣沙鹿鎮○○里○○路七十六巷三十二號住處內
    ，施用第一級毒品海洛因一次。乙○○另基於施用第一級毒
    品之犯意，於九十八年五月二十五日上午某時，以上述施用
    方式，在上址住處施用第一級毒品海洛因一次。嗣於九十八
    年二月二十六日晚間七時三十分許，在臺中縣沙鹿鎮○○路
    二六七號某西藥房前，經巡邏員警認為乙○○行跡可疑乃上
    前盤查，並徵得其同意採集尿液送驗，結果呈嗎啡陽性反應
    而查獲；另於九十八年五月二十五日晚間七時五十分許，經
    警持本院核發之搜索票，至乙○○上址住處執行搜索，當場
    發現其左手臂內側留有注射針孔痕跡，乃徵得乙○○同意採
    驗尿液，結果亦呈嗎啡陽性反應，始悉上情。
二、案經臺中縣警察局清水分局報告臺灣臺中地方法院檢察署檢
    察官偵查起訴。
    理    由
一、被告乙○○於準備程序中，先就上開犯罪事實為有罪之陳述
    ，且所犯係死刑、無期徒刑、最輕本刑為三年以上有期徒刑
    以外之罪，經本院合議庭依刑事訴訟法第二百七十三條之一
    第一項之規定，裁定由法官一人獨任進行簡式審判程序，合
    先敘明。
二、上開犯罪事實，業據被告乙○○於偵查及本院審理時坦承不
    諱（被告於警詢時僅坦承於九十八年五月二十一日十三時許
    施用海洛因犯行），且被告於前揭時、地為警查獲後，經警
    採其尿液送驗結果，均呈嗎啡（施用海洛因者會在其體內代
    謝為嗎啡成分殘留，並經由尿液排出）陽性反應，有中山醫
    學大學附設醫院檢驗科藥物檢測中心尿液檢驗報告、詮昕科
    技股份有限公司出具之濫用藥物尿液檢驗報告各一份、尿液
    代號與真實姓名對照表二份在卷可參，足徵被告前揭自白應
    屬實情。尤其依被告於九十八年五月二十五日為警查獲時之
    驗尿結果觀察，其檢出嗎啡濃度高達19213ng/ml，遠超過設
    定之閾值濃度300ng/ml，益見被告於本案中第二次施用海洛
    因之時間，應無可能間隔驗尿四、五日之久，自當以被告於
    本院審理時所稱：係於九十八年五月二十五日為警查獲當日
    上午施用海洛因等語較屬可信，附此敘明。而被告前因施用
    毒品案件，經觀察、勒戒後，認有繼續施用毒品之傾向，由
    法院裁定施予強制戒治，嗣經評估認定已無繼續強制戒治之
    必要，而於九十四年四月十三日執行完畢釋放出所，並經臺
    灣臺中地方法院檢察署檢察官於九十四年六月七日以九十四
    年度戒毒偵字第一一三號為不起訴處分確定等情，有臺灣高
    等法院被告前案紀錄表、刑案資料查註紀錄表各一份附卷可
    按。本案事證已臻明確，被告犯行洵堪認定。
三、核被告乙○○前因施用毒品案件，經強制戒治執行完畢並釋
    放後，五年內再度施用第一級毒品海洛因，所為均係犯毒品
    危害防制條例第十條第一項之施用第一級毒品罪。被告為供
    自己施用之目的而持有上開毒品，其於施用前後持有海洛因
    之低度行為，應為各次施用之高度行為所吸收，不另論罪。
    至被告所犯上開二罪間，犯意各別，行為互殊，且犯罪時間
    相隔數月之久，應予分論併罰。查被告前因施用第一級毒品
    案件，經本院以九十五年度訴字第八九四號判決判處有期徒
    刑六月，如易科罰金以銀元三百元折算一日確定，於九十六
    年三月六日在監服刑期滿執行完畢，有臺灣高等法院被告前
    案紀錄表及刑事案件查註紀錄表在卷可按。其受有期徒刑之
    執行完畢，五年內故意再犯本件法定本刑有期徒刑以上之罪
    ，為累犯，均應依法加重其刑。爰審酌被告曾因施用毒品犯
    行接受強制戒治，猶未能從中記取教訓，深切體認毒品危害
    己身健康之鉅，反而再次趁隙施用海洛因，顯見被告自制能
    力尚有未足，而有接受相當期間監禁教化之必要，以促其及
    早矯正吸毒惡習；且被告於九十八年二月二十六日為警查獲
    施用毒品案件後，仍不知收斂、警惕，而於同年五月二十五
    日再次施用海洛因，益見其該次犯行之惡性非輕，就其刑度
    之諭知亦應有所區別；惟念及施用毒品固戕害個人健康至鉅
    ，然就他人權益之侵害仍屬有限，及其犯罪目的、手段、在
    偵審期間坦承全部犯行之態度、具有國中畢業學歷之智識程
    度等一切情狀，分別量處如主文所示之刑，並定其應執行之
    刑，以示懲儆。
據上論斷，應依刑事訴訟法第二百七十三條之一第一項、第二百
九十九條第一項前段，毒品危害防制條例第十條第一項，刑法第
十一條前段、第四十七條第一項、第五十一條第五款，判決如主
文。
本案經檢察官甲○○到庭執行職務。
中    華    民    國    99    年    10    月    18    日
                    刑事第七庭  法  官  高文崇
上正本證明與原本無異。
如不服本判決，應於送達後十日內向本院提出上訴狀（須附繕
本），上訴於台灣高等法院台中分院。
                                書記官  林淑慧
中    華    民    國    99    年    10    月    18    日
附錄本案論罪科刑法條：
毒品危害防制條例第十條第一項：
施用第一級毒品者，處六月以上五年以下有期徒刑。

司法院資訊處製作；財團法人民間司法改革基金會備份。
